【裁判字號】    98,裁,403
【裁判日期】    980219
【裁判案由】    任用
【裁判全文】
最  高  行  政  法  院  裁  定
                                       98年度裁字第403號
聲  請  人  甲○○
            乙○○
上列聲請人因與相對人公務人員保障暨培訓委員會等間任用事件
，對於中華民國97年8月29日本院97年度裁字第4270號裁定，聲
請再審，本院裁定如下：
    主  文
再審之聲請駁回。
再審訴訟費用由聲請人負擔。
    理  由
一、按對於終審法院之裁定有所不服，除合於法定再審原因得聲
    請再審外，不容以其他之方法聲明不服，故不服終審法院之
    裁定而未以聲請再審之程序為之者，仍應視其為再審之聲請
    ，而依聲請再審程序裁判。本件聲請人提出再審之訴狀對於
    本院確定裁定聲明不服，依上說明，仍應視其為再審之聲請
    。又對於確定裁定聲請再審，應依行政訴訟法第283條準用
    第277條第1項第4款之規定表明再審理由，此為必須具備之
    程式。所謂表明再審理由，必須指明確定裁定有如何合於行
    政訴訟法第273條所定再審事由之具體情事，始為相當。倘
    僅泛言有何條款之再審事由，而無具體情事者，尚難謂已合
    法表明再審理由。所為再審之聲請，即屬不合法。
二、本件聲請人主張本院97年度裁字第4270號確定裁定有行政訴
    訟法第273條第1項第1款、第7款、第8款、第13款及第2項所
    定事由，對之聲請再審，略謂：國立臺北護理專科學校係於
    83年8月1日改制為國立臺北護理學院，有關圖書館主管之職
    稱仍為「圖書館館長」，而教育部80人字第21097號函認教
    育人員任用條例公布施行前已派用之各類學校現任職員，於
    教育人員任用條例第21條規定修正後，仍適用公立專科以上
    學校「圖書館館長」或「圖書館主任」之支薪標準，然該院
    卻依教育部台人（一）字第0940112639號函將聲請人乙○○
    調派為編制外「圖書館主任」，且誤將乙○○之薪資依「館
    主任」之最低本薪245支給，並修正員額編制表，不僅有違
    司法院釋字第278號、第405號及第483號解釋意旨，亦有違
    公立專科以上學校職員薪級表及教育部台（85）人（一）字
    第85505110號函「無需改派，惟應修正編制表，分別於修正
    職稱下之備考欄內註明占缺留用」之規定。其次，教育部台
    人（一）字第0940112639號函、台（85）人（一）字第8550
    5110號函、台人（一）字第0950020568號函亦牴觸司法院釋
    字第278號及第405號解釋，為無效之法規命令。又本案未經
    公務人員保障暨培訓委員會保障事件審查會法定程序審查，
    亦未經保障事件委員會議法定程序決議，顯有違公務人員保
    障暨培訓委員會保障事件審議規則第13條第2項及第12條第3
    項規定。另教育部及國立臺北護理學院短發乙○○公法上應
    得之給付之行為，形同受領不當得利，應附加利息償還，如
    有損害，並應賠償。是請依清償時之薪資標準，至清償日止
    ，一次補發乙○○任圖書館主任、圖書館館長之薪資、法定
    加給、考績獎金、年終工作獎金及各項依薪資總額發給之補
    助費之差額云云。經核其聲請狀內表明之再審理由，僅係一
    再論述有關實體上之理由，而對於上開確定裁定究有如何合
    於行政訴訟法第273條第1項第1款、第7款、第8款、第13款
    及第2項規定之具體情事，則未據敘明，依上開規定及說明
    ，其聲請自非合法。
三、據上論結，本件聲請為不合法，依行政訴訟法第283條、第
    278條第1項、第104條、民事訴訟法第95條、第85條第1項前
    段、第78條，裁定如主文。
中    華    民    國    98    年    2     月    19    日
                    最高行政法院第六庭
                        審判長法官  吳  明  鴻
                              法官  帥  嘉  寶
                              法官  林  茂  權
                              法官  侯  東  昇
                              法官  黃  秋  鴻
以  上  正  本  證  明  與  原  本  無  異
中    華    民    國    98    年    2     月    20    日
                              書記官  葛  雅  慎


司法院資訊處製作；財團法人民間司法改革基金會備份。
